【裁判字號】    89,交上易,146
【裁判日期】    890503
【裁判案由】    公共危險
【裁判全文】
臺灣高等法院刑事判決                          八十九年度交上易字第一四六號
    上  訴  人
    即  被  告  甲○○
右上訴人因公共危險案件，不服臺灣新竹地方法院八十八年度交易字第一三九號，中
華民國八十九年一月三十一日第一審判決（起訴案號：臺灣新竹地方法院檢察署八十
八年度偵字第七一二九號），提起上訴，本院判決如左：
    主  文
上訴駁回。
    事  實
一、甲○○曾於民國（下同）八十五年間因犯妨害自由罪，經原法院判處有期徒刑四
    月，並經本院駁回上訴確定，甫於八十六年一月十四日易科罰金執行完畢，猶不
    知悔改，於八十八年九月十七日晚上十時二十五分許，飲酒後不能安全駕駛動力
    交通工具，仍騎乘車牌號碼ＦＹＪ—四八九號機車，沿新竹縣竹北市○○路自東
    向西行駛，途經新竹縣竹北市○○路二八九號前時，疏未注意車前狀況，於通過
    三民路與民權路口時，撞及由乙○○所騎乘自西向東行駛已由三民路左轉之車牌
    號碼ＨＩＮ—八六二號機車，致乙○○人車倒地，因而受有頭部外傷併腦震盪、
    左面部多處裂傷並下唇部穿通傷、右踝部擦傷等傷害（過失傷害部分經原審判決
    不受理確定）。經警測得甲○○飲酒後呼吸酒精濃度高達每公升０‧七九毫克。
二、案經新竹縣警察局竹北分局報告新竹地方法院檢察署檢察官偵查起訴。
    理  由
一、右揭事實，業據上訴人即被告甲○○迭於偵審中坦承不諱，並有酒精測試紀錄、
    道路交通事故調查報告表各一紙可稽。本件事證明確，被告犯行堪以認定，應依
    法論科。
二、核被告所為，係犯刑法第一百八十五條之三之公共危險罪。被告曾於八十五年間
    因妨害自由，經原法院判處有期徒刑四月，並經本院駁回上訴確定，甫於八十六
    年一月十四日易科罰金執行完畢，有本院被告全國前案紀錄表附卷可稽，其於五
    年內再犯本件有期徒刑以上刑之罪，為累犯，應依法加重其刑。原審審酌被告之
    品行、酒後駕車對交通安全所生之危害，及犯罪後態度坦承犯行等一切情狀，依
    刑法第一百八十五條之三、第四十一條、第四十七條，罰金罰鍰提高標準條例第
    二條，判決被告有期徒刑三月，如易科罰金，以三百元折算一日，認事用法及量
    刑均無不合，被告上訴意旨指摘原判決量刑過重，非有理由，應予駁回。
據上論斷，應依刑事訴訟法第三百六十八條，判決如主文。
本案經檢察官謝英民到庭執行職務。
中    華    民    國    八十九    年        五      月        三        日
                          臺灣高等法院刑事第五庭
                              審判長法  官  曾  德  水
                                    法  官  林  立  華
                                    法  官  楊  貴  雄
右正本證明與原本無異。
不得上訴。
                                    書記官  王  敬  端
中    華    民    國    八十九    年        五      月        五        日
附錄：本案論罪科刑法條全文
刑法第一百八十五條之三
服用毒品、麻醉藥品、酒類或其他相類之物，不能安全駕駛動力交通工具而駕駛者，
處一年以下有期徒刑、拘役或三萬元以下罰金。


司法院資訊處製作；財團法人民間司法改革基金會備份。
